【裁判字號】    98,上訴,245
【裁判日期】    981105
【裁判案由】    竊盜等
【裁判全文】
臺灣高等法院花蓮分院刑事判決         98年度上訴字第245號
上  訴  人  臺灣花蓮地方法院檢察署檢察官
被      告  乙○○
上訴人因被告竊盜等案件，不服臺灣花蓮地方法院中華民國98年
7月30日98年度花訴字第22號第一審判決（起訴案號：臺灣花蓮
地方法院檢察署98年度偵字第142號），提起上訴，本院判決如
下：
    主  文
原判決撤銷。
乙○○加重竊盜，處有期徒刑十月。又變造準私文書，足以生損
害於公眾及他人，處有期徒刑四月。應執行有期徒刑一年。
    事  實
一、乙○○在花蓮市○○路721號經營弘聖汽車商行，從事汽車
    之修理。民國97年11月10日上午，乙○○受王旭令之託修理
    因車禍毀損之車牌３Ｐ－２１４９號自小客車（下稱甲車）
    ，竟意圖為自己不法之所有，於97年12月16日凌晨1時許，
    攜帶可供兇器使用之尖嘴鉗一把，至花蓮縣鳳林鎮○○里○
    ○路○段87號邱延輝住宅騎樓下，以自備鎖匙及尖嘴鉗，竊
    取甲○○所有車型相同、車牌Ｕ９－６７５０號之自小客車
    （下稱乙車），開回其弘聖汽車商行。而後基於變造車身號
    碼之故意，以借屍還魂手法，將竊得之乙車引擎拆下，更換
    為甲車之引擎；並將乙車引擎蓋內面之車身號碼ＭＡ34Ｓ
    -012934磨掉，再用乙炔與鐵絲將甲車之車身號碼ＭＡ34Ｓ
    -001411焊接到乙車引擎蓋內面；再將甲車車牌３Ｐ－２１
    ４９號懸掛在乙車上，足生損害於王旭令、甲○○及公路監
    理機關對於車籍管理之正確性。嗣於97年12月24日20時20分
    許，經警搜索上弘聖汽車商行，查獲失竊之乙車，始悉上情
    。
二、案經被害人甲○○之父邱延輝告發由花蓮縣警察局吉安分局
    報請臺灣花蓮地方法院檢察署檢察官偵查起訴。
    理  由
一、按被告以外之人於審判外之陳述，雖不符刑事訴訟法第159
    條之1至之4之規定，而經當事人於審判程序同意作為證據，
    法院審酌該言詞陳述或書面陳述作成時之情況，認為適當者
    ，亦得為證據；當事人、代理人或辯護人於法院調查證據時
    ，知有第159條第1項不得為證據之情形，而未於言詞辯論終
    結前聲明異議者，視為有前項之同意，刑事訴訟法第159條
    之5亦有明文。查本判決所引用之證據資料，被告於本院審
    理時不爭執其證據能力，迄言詞辯論終結前，亦未就本院所
    調查之證據資料，主張有不得為證據之情形，本院審酌該等
    證據作成之情況，認均無不適當情事，依上開規定，均有證
    據能力。
二、上開事實，業據被告於警詢、偵查、原審及本院審理時供認
    不諱，核與證人王旭令、邱延輝於警詢中供述之情節相符；
    且有甲車汽車新領牌照登記書、汽車過戶登記書、甲車行車
    執照、車輛失竊協尋輸入單、汽車照片4張等在卷可稽。足
    認被告之自白與事實相符。本案事證明確，被告犯行堪以認
    定。
三、核被告所為，係犯刑法第321條第1項第3款之加重竊盜罪及
    同法第220條第1項、第210條之變造準私文書罪。檢察官認
    被告竊盜部分係犯刑法第320條之普通竊盜罪，尚有未合，
    起訴法條應予變更。又被告所犯二罪，犯意各別，應分論併
    罰。
四、原審對被告論罪科刑，固非無見。惟論被告以普通竊盜罪，
    於法不合；又就被告變造準私文書部分，對於被告究如何變
    造車身號碼之具體內容並未敘明，亦有未合。檢察官上訴指
    摘原判決量刑過輕，為有理由，應予撤銷改判。爰審酌被告
    經營弘盛汽車商行，受託修理汽車，不思以正常方式修理，
    竟行竊他人之汽車，更換引擎，並變造車身號碼，借屍還魂
    ，損害他人權益非輕，迄今僅賠償被害人甲○○新台幣1萬1
    千元，及被告犯罪動機、目的、智識程度，暨犯罪後坦承犯
    行等一切情狀，分別量處如主文所示之刑，並定其應執行刑
    。又被告犯罪所用之鎖匙及尖嘴鉗並未扣案，為免執行困難
    ，爰不予宣告沒收。
據上論斷，應依刑事訴訟法第369條第1項前段、第364條、第299
條第1項前段、第300條，刑法第321條第1項第3款、第220條第1
項、第210條、第51條第5款，判決如主文。
本案經檢察官丙○○到庭執行職務。
中    華    民    國    98    年    11    月    5     日
                  刑事庭審判長法  官   謝 志 揚
                              法  官   張 健 河
                              法  官   林 慶 煙
以上正本證明與原本無異。
竊盜部分不得上訴。變更準私文書罪部分，如不服本判決，應於
收受送達後10日內向本院提出上訴書狀，其未敘述理由者，並得
於提起上訴狀後10日內向本院補提理由書（均須按他造當事人之
人數附繕本）「切勿逕送上級法院」。告訴人或被害人如對於本
判決不服者，應具備理由請求檢察官上訴，其上訴期間之計算係
以檢察官收受判決正本之日期為準。
中    華    民    國    98    年    11    月    5     日
                              書記官  林 明 智
附錄    本判決論罪科刑法條：
中華民國刑法第321條
（加重竊盜罪）
犯竊盜罪而有左列情形之一者，處 6 月以上、 5 年以下有期徒
刑：
一、於夜間侵入住宅或有人居住之建築物、船艦或隱匿其內而犯
    之者。
二、毀越門扇、牆垣或其他安全設備而犯之者。
三、攜帶兇器而犯之者。
四、結夥三人以上而犯之者。
五、乘火災、水災或其他災害之際而犯之者。
六、在車站或埠頭而犯之者。
前項之未遂犯罰之。
中華民國刑法第220條
（準文書）
在紙上或物品上之文字、符號、圖畫、照像，依習慣或特約，足
以為表示其用意之證明者，關於本章及本章以外各罪，以文書論
。
錄音、錄影或電磁紀錄，藉機器或電腦之處理所顯示之聲音、影
像或符號，足以為表示其用意之證明者，亦同。
中華民國刑法第210條
（偽造變造私文書罪）
偽造、變造私文書，足以生損害於公眾或他人者，處 5 年以下
有期徒刑。


司法院資訊處製作；財團法人民間司法改革基金會備份。
